臺灣新竹地方法院刑事判決　　　　　　　 93年度易字第452號
公　訴　人　臺灣新竹地方法院檢察署檢察官
被　　　告　甲○○　男　53歲.
上列被告因侵占案件，經檢察官提起公訴（93年度偵字第3797號
），及移送併案審理（臺灣嘉義地方法院檢察署94年度偵字第19
84號、94年度偵緝字第83號），本院合議庭裁定進行簡式審判程
序，判決如下：
    主  文
甲○○連續意圖為自己不法之所有，而侵占自己持有他人之物，
累犯，處有期徒刑伍月，如易科罰金，以佰元折算壹日。
    事  實
一、
  (一)甲○○前有竊盜、妨害家庭、偽造文書、詐欺等前科，並於
    民國78年間因懲治盜匪條例、詐欺等案件，經分別判決確定
    ，嗣並定應執行刑為有期徒刑9年10月確定，於83年7月30日
    經假釋出獄，嗣於假釋期間即83年12月間，又因詐欺案件，
    經判處有期徒刑3 年確定，其上開盜匪等罪之假釋亦經撤銷
    ，與上開詐欺罪有期徒刑3年合併執行，執行至87年10月3日
    復經核准假釋出獄，再於假釋期間即88年間因侵占、竊盜案
    件，分別經判處有期徒刑3月、2月確定，經臺灣士林地方法
    院以90年度聲字第984號裁定定應執行有期徒刑4月確定，其
    前開假釋再經撤銷，殘餘刑期與侵占、竊盜等罪之有期徒刑
    4月合併執行，於92年11月27日執行完畢。
  (二)詎甲○○竟仍不知悛悔，於下列時、地，基於意圖為自己不
    法所有之概括犯意，連續實施侵占犯行：
    1.先於93年3月7日上午8時35分許，在嘉義市○○路713號「
      兜風機車租賃店」，向該店負責人丙○○租得BU2-531 號
      重型機車（價值新臺幣【下同】50,000元），約定租用期
      間自93年3月7日上午8時35分起至同年月8日上午8 時35分
      止共計1日，租金每日600元。惟甲○○僅繳納1 日租金後
      ，於租期屆至時，並未依約將所租用車輛返還，亦未續付
      租金，而將前開重型機車，變易持有為所有，侵占該機車
      供己代步使用，經丙○○多次聯繫要求還車，並寄發郵局
      存證信函，仍置之不理，甚而於同年4月底5月初某日，以
      該機車向臺中市某不詳地點之地下錢莊質押借款20,000元
      。（94年度偵緝字第83號併案）
    2.又於93年3月12日晚上6時許，在新竹市○○路246 號「宏
      昌機車行」，向該行負責人乙○○之妻林鳳琴租得HQX-95
      1號重型機車（價值20,000元，起訴書誤載為HOX-951號）
      ），約定租用期間自93年3月12日晚上6時起至同年月13日
      上午6時止共計1日，租金每日600 元。惟甲○○除簽發面
      額50,000元之本票1紙並交付1日租金外，於租期屆至時，
      既未依約將所租用車輛返還，亦未續付租金，而將前開重
      型機車，變易持有為所有，侵占該機車供己代步之用，經
      乙○○多次催請還車，均避不見面。嗣於同年3 月間某日
      ，甲○○騎乘前開重型機車於苗栗縣頭份鎮因發生車禍就
      醫，遂任意將該機車置放於路旁，出院後即遍尋無著。（
      93 年度偵字第3797號起訴）
    3.詎其經本院傳拘無著而通緝，於94年2月7日緝獲到案命交
      保20,000元後猶不知收斂，復於94年2 月14日不詳時間，
      在臺中市○區○○里○○鄰○○路○段150號「東南機車保管
      行」，向該行負責人胡文菁租得G3Y-115 號重型機車，約
      定租用期間自93年2月14日起至同年月15日止共計1日，租
      金每日600元。惟甲○○繳納1日租金後，於租期屆至時，
      未依約將所租用車輛返還，亦未續付租金，而將前開重型
      機車，變易持有為所有，侵占該機車供己騎用。嗣因甲○○騎乘上開重型機車於94年3月24日晚上7時許，在嘉義縣
      朴子市松華里21鄰348之2號檳榔攤因另犯竊盜案件為警查
      獲，胡文菁始將該機車取回。（94年度偵字第1984號併案
      ）
二、案經乙○○告訴暨新竹市警察局第三分局報請臺灣新竹地方
    法院檢察署檢察官偵查起訴及丙○○告訴、嘉義縣警察局朴
    子分局報請臺灣嘉義地方法院檢察署檢察官偵查移送併案審
    理。
    理  由
一、本件被告甲○○所犯之罪，非死刑、無期徒刑、最輕本刑為
    三年以上有期徒刑之罪，或高等法院管轄第一審案件，被告
    於本院準備程序進行中，就被訴事實為有罪之陳述，經本院
    合議庭認合於刑事訴訟法第273條之1第1 項之規定，裁定進
    行簡式審判程序，合先敘明。
二、訊據被告對於上開連續侵占所租用持有他人重型機車之犯罪
    事實於本院準備程序、簡式審判程序時均坦承不諱，並經告
    訴人丙○○、乙○○、被害人胡文菁指述，證人林鳳琴證述
    綦詳，復有機車租賃約定書2份、被告之身分證影本1份、駕
    駛執照影本2份、郵局存證信函1份、本票1 紙、臺中市警察
    局第三分局汽牌機牌遺失、汽車機車失竊暨尋（破）獲證明
    單1份、車輛竊盜、車牌失竊資料個別查詢報表-查詢車輛認
    可資料1 份在卷可稽，是被告自白與事實相符，堪足採信，
    本案事證已臻明確，被告上開犯行均洵堪認定，應依法予以
    論科。
三、核被告甲○○所為，均係犯刑法第335條第1項之普通侵占罪
    。其先後多次侵占犯行，時間緊接，觸犯構成要件相同之罪
    名，顯係基於概括犯意反覆為之，應依刑法第56條連續犯規
    定論以一罪，並加重其刑。被告有如事實欄一(一)所載有徒刑
    執行完畢之前科，為卷附臺灣高等法院被告全國前案紀錄表
    、臺灣新竹地方法院檢察署刑案資料查註紀錄表、法務部全
    國檢察官線上查詢刑案人犯在監所最新資料報表所載明，其
    於有期徒刑執行完畢5 年內，再犯本件有期徒刑以上之罪，
    應依刑法第47條規定論以累犯，並遞加重其刑。爰審酌被告
    素行非佳，不思以正當途徑取得機車使用，一再於短期租賃
    後侵占他人機車，以圖一己之私利，遭查獲後仍不知警惕收
    斂，未幾即再度犯案，顯見其無視法律存在，罔顧他人財產
    法益，惡性非輕，侵占他人車輛係為代步使用，犯罪之手段
    ，犯後固坦承犯行，惟迄今均未能賠償告訴人丙○○、乙○○車輛價值之損失等一切情狀，量處如主文所示之刑，並諭
    知易科罰金之折算標準，以資懲儆。
四、臺灣嘉義地方法院檢察署檢察官以94年度偵字第1984號、94
    年度偵緝字第83號移送併案審理部分，與起訴部分有連續犯
    之裁判上一罪關係，並經檢察官於本院準備程序及簡式審判
    程序時以言詞擴張此部分之犯罪事實，本院自應併予審理，
    附此敘明。
五、據上論斷，應依刑事訴訟法第273條之1第1項、第299條第 1
    項前段，刑法第56條、第335條第1項、第47條、第41條第 1
    項，罰金罰鍰提高標準條例第1條前段、第2條，判決如主文
    。
本案經檢察官黃逸帆到庭執行職務。
中　　華　　民　　國　　94　　年　　7 　　月　　25　　日
                  刑事第三庭法  官  黃美盈
如不服本判決，應於判決送達後10日內向本院提出上訴狀（應附
繕本），上訴於臺灣高等法院。
以上正本證明與原本無異。
中　　華　　民　　國　　94　　年　　7 　　月　　25　　日
                            書記官 吳尚文
附錄本案論罪科刑法條：
刑法第335條第1項（普通侵占罪）
意圖為自己或第三人不法之所有，而侵占自己持有他人之物者，
處五年以下有期徒刑、拘役或科或併科一千元以下罰金。
